臺灣高等法院高雄分院刑事裁定
111年度聲再字第44號
再審聲請人  
即受判決人  黃雅雪




上列聲請人因違反毒品危害防制條例案件，對於本院110年度上
訴字第731號，中華民國110年10月27日第二審確定判決（原審案
號：臺灣橋頭地方法院109年度訴字第230號，起訴案號：臺灣橋
頭地方檢察署109年度偵字第4488號、109 年度偵字第4489號、1
09年度偵字第4721號、109年度偵字第4722號、109 年度偵字第6
487號），聲請再審，本院裁定如下：
    主  文
再審之聲請駁回。
    理  由
一、聲請再審意旨略以：㈠依證人李興先、李庭宇之證詞，再審
    聲請人即受判決人黃雅雪（下稱聲請人）係因李庭宇在睡覺
    而幫其接聽電話，並向李庭宇轉達李興先來電之事，聲請人
    與李興先並無直接交易。又李興先於民國109年3月2日與聲
    請人通話前，已事先與李庭宇聯絡確認過，李興先實際上與
    李庭宇溝通比較多，沒有跟聲請人溝通，原確定判決附表二
    編號6、7兩次交易毒品，都是李興先、李庭宇一手交錢、一
    手交貨，聲請人並不在場。故聲請人雖不否認接聽電話，但
    僅將來電訊息轉知李庭宇，聲請人未與李庭宇一起交易毒品
    ，後續是否賣出如何交易，聲請人不知情，亦否認有何幫助
    販賣第二級毒品犯行。原確定判決所憑之證言，認聲請人有
    幫助李庭宇販賣第二級毒品，顯屬無理由。㈡又依原確定判
    決附表二編號6 、7 犯行之通訊監察譯文，可知109 年3 月
    1 日聲請人於李興先來電後，向其表示略以「怎樣，你要那
    個喔」、「現在要嗎」、「我說那個什麼…，我問你的那個
    你朋友要嗎」、「不然等他拿錢的時候，我再那個就好了」
    等語，李興先則以「庭宇沒有跟你說嗎」、「就是叫他幫我
    拿的意思」、「等他睡醒，不然等他睡醒我再打」等語。參
    以證人李興先、李庭宇上開證述內容，可認李興先來電之意
    雖欲向李庭宇購買毒品，然事先已與李庭宇自行洽談，於知
    悉李庭宇在睡覺無法接聽電話，亦未就相關細節與聲請人確
    認，仍欲等待李庭宇睡醒後再行洽商。聲請人關於本件交易
    時間、內容及地點等細節皆不知情，遑論有幫助李庭宇販賣
    第二級毒品之實，聲請人僅係代接電話並轉達李興先有來電
    之事實。為此，依刑事訴訟法第420條第1項第2款規定，聲
    請再審等語。
二、有罪之判決確定後，有刑事訴訟法第420 條第1項第2款「原
    判決所憑之證言、鑑定或通譯已證明其為虛偽者」之情形，
    為受判決人之利益，固得聲請再審。惟依同條第2 項規定，
    上開情形之證明，以經判決確定，或其刑事訴訟不能開始或
    續行非因證據不足者為限。又同法第429 條復規定，聲請再
    審，應以再審書狀敘述理由，附具原判決之繕本及證據，提
    出於管轄法院為之。故依同法第420 條第1項第2款規定聲請
    再審，並未附具該情形經判決確定，或其刑事訴訟不能開始
    或續行非因證據不足之證據，即屬同法第433 條聲請再審之
    程序違背規定，應予駁回。
三、原確定判決依據聲請人之供述；同案被告李興先、李庭宇之
    證詞；及卷附搜索票、搜索扣押筆錄、扣押物品目錄表、扣
    押物品收據、通訊監察譯文、第一審勘驗通訊監察光碟筆錄
    等證據資料。認定聲請人犯刑法第30條第1 項、修正前毒品
    危害防制條例第4 條第2 項之幫助販賣第二級毒品罪，共2
    罪，並分論併罰之。其中就執行刑以外部分，維持第一審判
    決（即各處有期徒刑2年2月）；其中就執行刑部分，則撤銷
    第一審判決，改判處應執行有期徒刑2年6月。
四、本件聲請人雖依刑事訴訟法第420條第1項第2款規定提起本
    件再審。惟觀之再審理由，聲請人係以同案被告李興先、李
    庭宇證詞為基礎，並參酌通訊監察譯文資料，主張其僅係代
    接電話，並轉達同案被告李興先曾來電之事實，未參與交易
    毒品，對於交易時間、內容、地點及有無交易等細節，均不
    知情，應無幫助同案被告李庭宇販賣第二級毒品犯行。並未
    主張同案被告李興先、李庭宇之證詞，有何虛偽之情事。再
    者，聲請人提起本件再審，除附具最高法院111年度台上字
    第1068號判決繕本外，並未提出原確定判決所憑證言（即同
    案被告李興先、李庭宇證詞）為虛偽，業經法院判決確定之
    裁判；或雖無此等裁判，但提出該刑事訴訟不能開始或續行
    非因證據不足之證明。聲請人僅就原確定判決已詳予審酌、
    說明之事項，再次爭執，依前開說明，核與刑事訴訟法第42
    0條第1項第2 款之要件不符，其再審聲請為不合法，應予駁
    回。
據上論結，依刑事訴訟法第433條，裁定如主文。
中　　華　　民　　國　　111 　年　　4 　　月　　28　　日
                  刑事第三庭    審判長法  官  吳進寶
                                      法  官  徐美麗
                                      法  官  方百正
以上正本證明與原本無異。
如不服本裁定應於送達後5日內向本院提出抗告狀。
中　　華　　民　　國　　111 　年　　4 　　月　　28　　日
                                      書記官  呂姿儀